【裁判字號】    89,上訴,94
【裁判日期】    890621
【裁判案由】    毒品危害防制條例
【裁判全文】
臺灣高等法院臺中分院刑事判決                      八十九年度上訴字第九四號
      上  訴  人  臺灣南投地方法院檢察署檢察官
      被      告  甲  ○  ○
      指定辯護人  本院公設辯護人  丙○○
右上訴人因被告違反毒品危害防制條例案件，不服臺灣南投地方法院八十八年度訴字
第二五七號中華民國八十八年十一月二十五日第一審判決（起訴案號：臺灣南投地方
法院檢察署八十八年度偵字第三六七九號），提起上訴，本院判決如左：
    主      文
上訴駁回。
    理      由
一、公訴意旨略以：被告甲○○曾於民國（下同）八十六年間因麻醉藥品管理條例罪
    ，經原審判處有期徒刑八月確定，於八十七年八月十八日執行完畢，猶不知悔改
    。復基於非法販賣毒品安非他命之概括犯意，連續於八十八年一月間起至同年三
    月十七日止，在南投縣名間鄉○街村○○路三七○之三號住處等地，以每包新臺
    幣（下同）一千元至二千元之價格，非法販賣第二級毒品安非他命予附表所示之
    人吸食，並由附表所示之人分別以電話號碼（起訴書誤載為呼叫器）○四九─二
    三五○五一號聯絡甲○○後，約定至附表地點交易，嗣於同年四月九日十五時三
    十分許，在南投縣名間鄉○街村○○路三七○之三號住處經警查獲，並扣得安非
    他命三小包（毛重約一．四公克）及吸食器二組，固認被告涉犯毒品危害防制條
    例第四條第二項之販賣第二級毒品罪嫌云云。
二、按犯罪事實應依證據認定之，無證據不得推定其犯罪事實，又不能證明被告犯罪
    ，應諭知其無罪之判決，刑事訴訟法第一百五十四條、第三百零一條第一項前段
    分別定有明文；再認定犯罪應依證據，不得僅以被告之反證不成立或其否認犯罪
    事實之辯解，縱屬不能成立，仍非有積極證據足以證明其犯罪行為，不能遽為有
    罪之認定。公訴人認被告涉犯販賣第二級毒品安非他命罪嫌，無非以有第二級毒
    品安非他命三小包（毛重約一．四公克）及吸食器二組扣案可稽，以及證人戊○○、丁○○之證述資為論據。惟訊據被告甲○○堅決否認有販賣安非他命予戊○○、丁○○之情事，辯稱：伊僅有吸食，並無販賣等語。經查，證人戊○○於警
    訊供稱：「被告共拿約七、八次安非他命給伊吸食，每次新台幣一千元至二千元
    ，時間是八十八年一月間，交易地點有時是伊到他住處，有時是被告到伊家」等
    語（見八十八年三月六日警訊筆錄）；然於檢察官初訊時則稱：「伊沒有向他買
    」等語，復改口稱：「有以一千元到二千元向被告買安非他命，是八十八年一月
    間在被告家中向他買的，有時他到伊家賣給伊，伊有時用電話聯絡（號碼二三五
    ○五一號），比較常是自己直接到他家找他，因為這支電話常常壞掉」等語（見
    偵卷八十八年五月十八日訊問筆錄）；再於檢察官提訊時證稱：「安非他命是向
    陳重欽買的，因伊要買毒品，但不熟悉，所以被告才介紹伊向陳重欽買」等語（
    見偵卷八十八年七月二十六日訊問筆錄），而於原審結證稱：「安非他命係向被
    告買的，於八十八年一月到三月間在被告住處以每包一千元到二千元向他買的；
    伊家距離他家很近，伊都是去他家向他買，也有時打電話向他買，但當時他的電
    話都停機，無法打通過，所以伊都直接去向他買」等語（見原審八十八年十月二
    十日訊問筆錄）；另證人丁○○於警訊中供稱：「伊向被告購買三次安非他命，
    每一小包安非他命價錢為一千元，伊都直接到他住處找他購買」（見偵卷八十八
    年三月二十日警訊筆錄），於偵查中復證稱：「在今年三月伊向被告買過二次，
    每次買一千元左右，是在被告家中附近左右買的」等語（見偵卷八十八年五月十
    八日訊問筆錄）；而於原審結證時則改稱：「伊沒有向被告買安非他命，以前很
    討厭他，是要陷害他才會在警、偵訊中說向他買」等語（見原審八十八年十一月
    十一日審判筆錄）；於本院審理中，復稱：「伊真的沒有向他（即被告）買，係
    因討厭他想害他」等語，是以稽之證人戊○○、丁○○二人上開多次證述，其二
    人就向何人購得安非他命、以及販賣之時間、次數，多次供述，均時而指稱係被
    告，復又稱未向被告購買，是以渠等之證述實有瑕疵，因此，自難遽以此認定被
    告確有連續販賣安非他命予戊○○、丁○○之情事。再查，扣案之第二級毒品安
    非他命三小包，毛重僅有一．四公克，惟被告本身確有施用第二級毒品安非他命
    ，為被告供承在卷，並有南投縣衛生局尿液檢驗單及長昕生活事業股份有限公司
    新東分公司濫用藥物尿液檢驗報告各一紙在卷可稽，復參以扣案之第二級毒品安
    非他命之數量不多，且警方當場亦無查獲供販賣所用之磅秤、分裝袋等物，僅查
    獲供吸食所用之吸食器二組，適足認上開扣得之安非他命應係供被告所施用之物
    ，尚非得認定為被告預供販賣所用之依據。綜此，本件依公訴人所提出之證據資
    料，並不足以認定被告確有於起訴書所載之時、地連續販賣第二級毒品安非他命
    予戊○○、丁○○之犯行。已於證人戊○○已於警訊及原審偵查供述甚詳，該證
    人經本院傳訊未到，認無再予傳喚必要，附此敘明。此外，復查無足以證明被告
    犯上揭販賣第二級毒品安非他命之其他積極證據，原審諭知被告無罪，於法並無
    不合，檢察官上訴指摘原審對於證人證詞取捨，顯有可議，復認被告有教唆戊○○偽證云云。然檢察官所憑據以認定被告有販賣犯行，無非以前開證人證詞為主
    ，並無其他事證以佐，而證人證詞既有上開前後不一致情形，自屬有瑕，斷不得
    作為被告有罪之唯一證據，是以，檢察官上訴指摘原審判決不當，實無理由，應
    予駁回。
三、據上論斷，應依刑事訴訟法第三百六十八條，判決如主文。
本案經檢察官乙○○到庭執行職務。
中      華      民      國    八十九     年      六       月   二十一   日
                                  臺灣高等法院臺中分院刑事第四庭
                                        審判長法  官  洪  耀  宗
                            法  官  劉  登  俊
                                              法  官  吳  重  政
右正本證明與原本無異。
檢察官得上訴，被告不得上訴。
如不服本判決應於收受送達後十日內向本院提出上訴書狀，其未述上訴之理由者並
得於提起上訴後十日內向本院補提理由書（均須按他造當事人之人數附繕本）。
                                              書記官  郭  文  華
中      華      民      國    八十九     年      六       月   二十二   日
附表：
┌───┬───┬─────────┬─────┬────────┐
│買受人│時  間│    地      點    │交易 金額 │    方    式    │
│姓  名│      │                  │          │                │
├───┼───┼─────────┼─────┼────────┤
│戊○○│年１│南投縣名間鄉○○路│新台幣（以│以電話○４９２３│
│      │月間  │三七○之三號（起訴│下同）一千│５○５１號聯絡後│
│      │      │書誤載為三七○號）│元、二千元│約定交易地點    │
├───┼───┼─────────┼─────┼────────┤
│丁○○│年３│同右              │一千元    │直接至被告上開住│
│      │月間  │                  │          │處              │
└───┴───┴─────────┴─────┴────────┘
                                                                        Ｑ


司法院資訊處製作；財團法人民間司法改革基金會備份。
